臺灣板橋地方法院刑事判決　　　　　　　96年度訴字第1845號
公　訴　人　臺灣板橋地方法院檢察署檢察官
被　　　告　甲○○
　　　　　　　　　　（另案於臺灣臺北監獄臺北分監執行）
上列被告因偽證案件，經檢察官提起公訴（96年度偵字第8077號）
，被告於準備程序中就被訴事實為有罪之陳述，經本院裁定由受
命法官獨任進行簡式審判程序，並判決如下：
    主  文
甲○○證人，於檢察官偵查時，於案情有重要關係之事項，供前
具結，而為虛偽陳述，累犯，處有期徒刑陸月。
    事  實
一、甲○○前於民國八十六年間因違反肅清煙毒條例案件，經本
    院以八十六年度訴字第二四三二號判處有期徒刑三月、三年
    三月，應執行有期徒刑三月四月確定，於八十八年十月十五
    日縮短刑期假釋出監，嗣經撤銷假釋，於九十年四月二十五
    日入監執行殘刑有期徒刑一年五月十日，於九十二年四月八
    日縮刑期滿執行完畢，猶不知悔改。甲○○於九十四年十一
    月十六日凌晨三時三十分許，在臺北市○○○路二六四號，
    與李佳錞、張耀強、林楷紘同為警查獲後，甲○○於同日上
    午十時許警詢時供述其所施用之海洛因係張耀強免費提供，
    並沒有向張耀強購買海洛因等語，復於同日晚間八時三十一
    分許，在臺灣士林地方法院檢察署檢察官偵訊時，供前具結
    證述：張耀強於九十四年間免費請其施用毒品海洛因等語；
    而張耀強於同日晚間九時二十一分許，在上開檢察署檢察官
    偵查中亦供承其有免費提供海洛因給甲○○等情。詎甲○○
    於九十五年八月十日下午二時許，在臺灣板橋地方法院檢察
    署第四０七偵查庭，同署檢察官偵查張耀強涉嫌違反毒品危
    害防制條例案件時，其明知張耀強於九十四年間曾無償轉讓
    毒品海洛因供其施用，竟基於偽證之犯意，以證人身分於供
    前具結後，為虛偽之證述：其以前（指九十四年間）是與張
    耀強一起出資去買海洛因，並沒有叫張耀強先請其施用毒品
    ，其再付錢給張耀強，而其之前（指九十四年十一月十六日
    ）在警詢、偵查中說張耀強有免費提供海洛因供其使用，是
    因警察及檢察官叫其這樣說的，其當時是說與張耀強一起去
    拿（海洛因），看差多少錢，再補給張耀強，其當時（指九
    十四年十一月十六日警詢、偵查訊問時）是作偽證等語，就
    張耀強是否轉讓第一級毒品海洛因予甲○○之於案情有重要
    關係事項，故為虛偽之陳述。嗣因臺灣板橋地方法院檢察署
    檢察官就張耀強涉犯毒品危害防制條例第四條第一項、第二
    項之罪嫌為不起訴處分，經臺灣高等法院檢察署再議調查時
    查悉上情。
二、案經臺灣高等法院檢察署移送臺灣板橋地方法院檢察署檢察
    官偵查起訴。
    理  由
一、上開事實，業據被告甲○○於九十六年四月十七日偵查訊問
    及本院審理中均坦承不諱，與另案被告張耀強於九十四年十
    一月十六日偵查中供承其有免費提供海洛因給甲○○施用等
    情，互核相符；又被告前於九十二年四月九日出監後起至九
    十四年十一月一日止，亦因連續施用第一級毒品海洛因犯行
    ，經本院以九十四年度訴字第二九００號判處有期徒刑七月
    確定，亦有上開刑事判決電腦列印本、被告之臺灣高等法院
    被告前案紀錄表各一件附卷可稽，堪認被告前於九十四年十
    一月十六日警詢、偵訊供證張耀強於九十四年間無償轉讓毒
    品海洛因供其施用一節，應信屬實。此外，並有被告於九十
    四年十一月十六日警詢調查筆錄、偵查訊問筆錄、證人結文
    、九十五年八月十日偵查訊問筆錄、結文及張耀強於九十四
    年十一月十六日偵查訊問筆錄各一件在卷足佐。綜上，堪認
    前開補強證據已足擔保被告於本院審理中就上開犯罪事實所
    為任意性自白之真實性。本案事證明確，被告偽證之犯行洵
    堪認定，應依法論科。
二、核被告甲○○係證人，於上開臺灣板橋地方法院檢察署檢察
    官偵查時，於案情有重要關係之事項，供前具結，而為虛偽
    陳述，所為係犯刑法第一百六十八條之偽證罪。查被告行為
    後，刑法第二條法律變更適用及第四十七條累犯之規定，已
    於九十四年一月七日經立法院修正三讀通過，總統命令公布
    ，於九十五年七月一日施行，該法第二條係規範行為後法律
    變更適用所生新舊法律比較適用之準據法，於新法施行後，
    應適用新法第二條第一項之規定，為「從舊從輕」之比較。
    又修正前刑法第四十七條規定：「受有期徒刑之執行完畢，
    或受無期徒刑或有期徒刑一部之執行而赦免後，五年以內再
    犯有期徒刑以上之罪者，為累犯，加重本刑至二分之一。」
    ，修正後該四十七條第一項規定：「受徒刑之執行完畢，或
    一部之執行而赦免後，五年以內故意再犯有期徒刑以上之罪
    者，為累犯，加重本刑至二分之一。」則被告有如事實欄所
    載之犯罪科刑及執行情形，此有臺灣高等法院被告前案紀錄
    表在卷可按，其係於受有期徒刑之執行完畢後，五年內故意
    再犯本件有期徒刑以上之罪，無論依修正前後之新舊法，均
    為累犯，並無何者有利或不利之情形，爰依修正後刑法第二
    條第一項前段之規定，適用行為時之修正前刑法第四十七條
    規定，應依法加重其刑。另被告於本案偵查及審理中坦承上
    開偽證犯行，且張耀強涉犯毒品危害防制條例第四條第一項
    、第二項之罪嫌，經臺灣板橋地方法院檢察署檢察官為不起
    訴處分，依職權送再議，經臺灣高等法院檢察署再議調查後
    ，發回臺灣板橋地方法院檢察署檢察官呈請臺灣高等法院檢
    察署令轉臺灣彰化地方法院檢察署檢察官就被告涉嫌販賣第
    一級毒品等罪嫌向臺灣彰化地方法院起訴，但迄未經判決，
    而張耀強所涉轉讓第一級毒品予被告甲○○之犯行，亦未經
    檢察官起訴經法院判刑等情，此有上開起訴書及張耀強之臺
    灣高等法院被告前案紀錄表附卷可憑，足認被告於所虛偽陳
    述之張耀強違反毒品危害防制條例案件裁判確定前，自白其
    偽證罪犯行，依刑法第一百七十二條規定，減輕其刑，並先
    加後減之。爰審酌被告素行不佳，其於檢察官偵查中為虛偽
    證述，影響司法威信，犯罪所生危害非輕，兼衡其事後已自
    白偽證犯行，及其犯罪之動機、目的，手段等一切情狀，量
    處如主文所示之刑，以資懲儆。
據上論斷，應依刑事訴訟法第二百七十三條之一第一項、第二百
九十九條第一項前段，刑法第一百六十八條、（修正前）第四十
七條、第一百七十二條，判決如主文。
本案經檢察官黃黃怡華庭執行職務。
中　　華　　民　　國　　96　　年　　6 　　月　　14　　日
                  刑事第十六庭  法　官  楊 志 雄
以上正本證明與原本無異
如不服本判決應於送達後十日內向本院提出上訴狀
                                書記官  陳 春 銘
中　　華　　民　　國　　96　　年　　6 　　月　　14　　日
附錄本案論罪科刑法條全文：
刑法第168 條：
於執行審判職務之公署審判時或於檢察官偵查時，證人、鑑定人
、通譯於案情有重要關係之事項，供前或供後具結，而為虛偽陳
述者，處7 年以下有期徒刑。
